臺灣臺中地方法院小額民事判決
111年度豐小字第391號
原      告  明台產物保險股份有限公司

法定代理人  長瀬耕一
訴訟代理人  陳振盛    （兼送達代收人）

            陶念湘  
被      告  詹金福  
上列當事人間請求侵權行為損害賠償（交通）事件，本院於民國
111年5月10日言詞辯論終結，判決如下：
    主      文
被告應給付原告新臺幣32,031元，及自民國111年4月4日起至清
償日止，按年息百分之5計算之利息。
原告其餘之訴駁回。
訴訟費用新臺幣1,000元，由被告負擔新臺幣500元，餘由原告負
擔。
本判決第一項得假執行。
    事實及理由
一、被告經合法通知，未於言詞辯論期日到場，核無民事訴訟法
    第386條各款所列情形，應依原告之聲請，由其一造辯論而
    為判決。
二、原告主張：被告於民國109年11月1日23時8分許，酒後駕駛
    原告所承保車牌號碼000-0000號自用小客車（下稱系爭車輛
    ），行經臺中市○○區○○路0段000號前時，因向右轉向疏忽，
    不慎碰撞訴外人馬佳奇所騎乘之MRG-8538號普通重型機車（
    下稱系爭事故），致訴外人馬佳奇受有右側鎖骨骨折之傷害
    ，而原告已依強制汽車責任保險法規定，賠付訴外人馬佳奇
    強制險醫療費用新臺幣（下同）64,062元。查被告係酒後駕
    車而肇事，原告依強制汽車責任保險法第29條第1項第1款規
    定給付保險金後，自得在給付金額範圍內，代位行使訴外人
    馬佳奇對被告之請求權。為此，爰依侵權行為及保險代位之
    法律關係，請求被告給付原告64,062元等語。並聲明：被告
    應給付原告64,062元，及自起訴狀繕本送達翌日起至清償日
    止，按年息百分之5計算之利息。
三、被告未於言詞辯論期日到場，亦未提出書狀作何聲明或陳述
    。
四、本院得心證之理由：
  ㈠按當事人對於他造主張之事實，於言詞辯論時不爭執者，視
    同自認；當事人對於他造主張之事實，已於相當時期受合法
    之通知，而於言詞辯論期日不到場，亦未提出準備書狀爭執
    者，準用第1項之規定，民事訴訟法第280條第1項前段、第3
    項前段分別定有明文，且依同法第436條第2項之規定，於簡
    易訴訟程序亦適用之。原告主張被告於上開時、地，酒後駕
    駛系爭車輛，因向右轉向疏忽，不慎碰撞訴外人馬佳奇所騎
    乘之普通重型機車，致訴外人馬佳奇受有右側鎖骨骨折之傷
    害，而原告已依強制汽車責任保險法規定，賠付訴外人馬佳
    奇強制險醫療費用64,062元之事實，業據原告提出臺中市政
    府警察局道路交通事故當事人登記聯單、強制汽車責任保險
    理賠申請書、強制險醫療給付費用彙整表、衛生福利部豐原
    醫院診斷證明書、理算報告單-理賠計算書、汽車險賠款同
    意書、道路交通事故初步分析研判表等為證。並經本院向臺
    中市政府警察局豐原分局調取系爭事故相關資料核閱屬實。
    而被告經合法通知，未於言詞辯論期日到庭，復未提出書狀
    為任何聲明或陳述，依前開規定，視同自認，堪信原告上開
    主張為真實。
　㈡按因故意或過失，不法侵害他人之權利者，負損害賠償責任
    ；不法侵害他人之身體或健康者，對於被害人因此喪失或減
    少勞動能力，或增加生活上之需要時，應負損害賠償責任，
    民法第184條第1項前段、第193條第1項，分別定有明文。次
    按被保險人有下列情事之一，致被保險汽車發生汽車交通事
    故者，保險人仍應依本法規定負保險給付之責。但得在給付
    金額範圍內，代位行使請求權人對被保險人之請求權：一、
    飲用酒類或其他類似物後駕駛汽車，其吐氣或血液中所含酒
    精濃度超過道路交通管理法規規定之標準，強制汽車責任保
    險法第29條第1項第1款亦定有明文。又按汽車駕駛人有下列
    情形之一者，不得駕車：二、飲用酒類或其他類似物後其吐
    氣所含酒精濃度達每公升零點一五毫克或血液中酒精濃度達
    百分之零點零三以上；汽車行駛時，駕駛人應注意車前狀況
    及兩車並行之間隔，並隨時採取必要之安全措施，不得在道
    路上蛇行，或以其他危險方式駕車，道路交通安全規則第11
    4條第2款、第94條第3項規定甚明。
　㈢經查，被告於109年11月1日18、19時許飲用米酒後，仍於同
    日近23時許酒後駕駛系爭車輛上路，至系爭事故發生地點時
    ，因未注意後方尚有由訴外人馬佳奇所騎乘之普通重型機車
    ，即貿然向右轉向，致兩車不慎發生碰撞，經警據報到場處
    理後，測得被告吐氣所含酒精濃度達每公升0.29毫克，顯已
    超過前開吐氣所含酒精濃度之規定，有前開調查筆錄、道路
    交通事故當事人酒精測定紀錄表、初步分析研判表在卷可稽
    ，足認被告違反前開道路安全規則甚明，對於防止損害之發
    生顯未盡相當之注意，就系爭事故之發生自有過失，且被告
    之過失行為與訴外人馬佳奇所受傷害間有相當因果關係，被
    告自應負侵權行為損害賠償責任；而訴外人馬佳奇騎乘普通
    重型機車至上開路段時，見前方系爭車輛煞車減速，仍未注
    意車前狀況，並隨時採取必要之安全措施，而欲超車往系爭
    車輛右方前進，致不慎與系爭車輛發生碰撞等情，有調查筆
    錄、道路交通事故現場圖及初步分析研判表在卷可稽，亦違
    反前開道路安全規則。是被告與訴外人馬佳奇就系爭事故之
    發生均有責任，本院斟酌被告與訴外人馬佳奇就系爭事故具
    有前揭過失、雙方原因力之強弱及過失之輕重結果，認被告
    及訴外人馬佳奇均為肇事主因，應各負50％肇事責任。
　㈣再按損害之發生或擴大，被害人與有過失者，法院得減輕賠
    償金額，民法第217條第1項有明文規定。上開規定係為促使
    被害人對於自己生命、身體之安全，盡其應盡之注意義務，
    避免或減少危險或損害之發生，以求當事人間之公平。所謂
    被害人與有過失，即被害人之行為助成損害之發生或擴大，
    就結果之發生為共同原因之一，行為與結果有相當因果關係
    ，即足當之。本院認就系爭事故發生之過失責任，應以被告
    及訴外人馬佳奇各負擔50％肇事責任，有如前述。依此計算
    結果，訴外人馬佳奇支出之醫療費用合計為64,062元，得請
    求被告按50％過失比例賠償之金額為32,031元（計算式：64,
    062×0.5＝31,031），是原告依強制汽車責任保險法第29條第
    1項第1款規定，於上開賠付訴外人馬佳奇32,031元範圍以內
    ，得代位行使訴外人馬佳奇對被告之侵權行為損害賠償請求
    權。
　㈤末按給付無確定期限者，債務人於債權人得請求給付時，經
    其催告而未為給付，自受催告時起，負遲延責任。其經債權
    人起訴而送達訴狀，或依督促程序送達支付命令，或為其他
    相類之行為者，與催告有同一之效力，民法第229條第2項定
    有明文。又遲延之債務，以支付金錢為標的者，債權人得請
    求依法定利率計算之遲延利息。但約定利率較高者，仍從其
    約定利率。應付利息之債務，其利率未經約定，亦無法律可
    據者，年息為百分之五，民法第233條第1項、第203條亦有
    明文。本件原告行使對被告之損害賠償金錢債權，核屬無確
    定期限之給付，既經原告起訴而起訴狀繕本經本院於111年3
    月24日合法寄存送達（於111年4月3日發生效力），有送達
    證書在卷可憑，被告迄未給付，當應負遲延責任。是原告請
    求自起訴狀繕本送達被告翌日即111年4月4日起至清償日止
    ，按年息百分之5計算之法定遲延利息，核無不合。
五、綜上所述，原告依侵權行為及保險代位之法律關係，請求被
    告給付32,031元，及自111年4月4日起至清償日止，按年息
    百分之5計算之利息，為有理由，應予准許；逾此部分之請
    求，則無理由，即應駁回。
六、本判決就原告勝訴部分，係依小額訴訟程序所為被告敗訴之
    判決，依民事訴訟法第436條之20規定，就原告勝訴部分，
    應依職權宣告假執行。
七、訴訟費用負擔之依據：民事訴訟法第436條之19第1項、第79
    條。
中　　華　　民　　國　　111 　年　　5 　　月　　31　　日
                  豐原簡易庭    法  官  廖弼妍
如不服本判決，應於判決送達後20日內，以判決違背法令為理由
，向本院提出上訴狀並表明上訴理由（上訴理由應表明：一、原
判決所違背之法令及其具體內容；二、依訴訟資料可認為原判決
有違背法令之具體事實），如於本判決宣示後送達前提起上訴者
，應於判決送達後20日內補提上訴理由書（須附繕本）。
以上為正本係照原本作成。
中　　華　　民　　國　　111 　年　　5 　　月　　31　　日
                                書記官  陳貴卿